# IPO 上市前关于个人卡问题的业务咨询

提问人：$BT 时间：2022-05-22 14:29:56
期初个人卡是否纳入公司核算范围？问题详述：现在在做一家公司上市前准备工作， 21 年准备做第一期。在审查 21 年公司高管的个人卡流水时，发现公司老板的个人卡上有账外收入，该账外收入系 20 年及 20 年之前的废品收入，公司未记账，款项全部打至老板的一张个人卡上，涉及的金额高达 500 万，公司年收入 2 亿，属于重大事项，此外，该个人卡不属于公司专用。我们在做 21年年报审计时，将 21 年发生的账外收入已经全部纳入账务核算范围内，做审计调整入报表。 现在疑惑的点是， 20 年及 20 年之前形成的账外收入余额需不需要纳入公司账务核算范围？搜寻了一些IPO反馈或者案例，要么没有做此项说明，要么就是由于金额较小，纳入范围内，但这家公司的金额较大。
如果有明确的建议，希望大家能顺道说说有没有那种很直接的理论支撑，谢谢！

回答人：chenyiwei
个人卡内的资金并非以公司名义存储，且该卡并非公司专用，与老板个人资金混同。因此不适合于直接确认为发行人的货币资金，而应将其中应属于公司的资金份额确认为其他应收款处理。